【裁判字號】    95,訴,2445
【裁判日期】    950926
【裁判案由】    毒品危害防制條例
【裁判全文】
臺灣臺中地方法院刑事判決              95年度訴字第2445號
公  訴  人  臺灣臺中地方法院檢察署檢察官
被      告  甲○○
                    現羈押於臺灣臺中看守所
上列被告因違反毒品危害防制條例案件，經檢察官提起公訴（9
5年度毒偵字第3288號），被告於本院準備程序就被訴事實為有
罪之陳述，經本院合議庭裁定改行簡式審判程序，判決如下：
    主  文
甲○○施用第一級毒品，累犯，處有期徒刑壹年貳月。扣案之海
洛因壹包，淨重零點零捌公克（空包裝重零點貳壹公克），沒收
銷燬之。
    事  實
一、甲○○曾因施用毒品案件，經本院以87年度毒聲字第2876號
    裁定送臺灣臺中看守所附設勒戒所施以觀察、勒戒後，經評
    定認為無繼續施用毒品之傾向，經臺灣臺中地方法院檢察署
    檢察官於民國87年11月18日以87年度偵字第23943 號不起訴
    處分確定，復因施用毒品案件，經本院以88年度毒聲字第49
    43號裁定送臺灣臺中看守所附設勒戒所施以觀察、勒戒後，
    經評定認為有繼續施用毒品之傾向，經檢察官提起公訴並聲
    請強制戒治，強制戒治部分，經本院以88年度毒聲字第5417
    號裁定送戒治處所施以強制戒治，嗣因戒治績效合格，經本
    院以89年度毒聲字第1556號裁定停止強制戒治付保護管束，
    嗣因法律修正而報結；起訴部分，經本院於91年12月12日以
    91年度訴字第2447號判處有期徒刑6 月確定，於93年1 月9
    日入監服刑，於同年4 月15日因徒刑易科罰金執行完畢出獄
    。復於93年間因施用毒品案件，經本院於93年12月22日以93
    年度訴字第2705號判處有期徒刑8 月確定。又於94年間因施
    用毒品案件，經本院於94年6 月20日以94年度訴字第1659號
    判處有期徒刑1 年確定，於95年5 月30日縮短刑期假釋出獄
    ，同年8 月18日保護管束期滿。
二、詎甲○○猶不知悔改，於上述保護管束期間，復基於反覆施
    用第一級毒品海洛因之犯意，自95年7 月10日起至同年7 月
    19 日22 時30分止，在臺中市○○區○○里○○街214 巷2
    弄14號住處內，以平均每日施用1 次之頻率，以將海洛因摻
    和生理食鹽水置入針筒注射血管之方式，密集施用海洛因多
    次。嗣於95年7 月19日22時30分許，在臺中市○○區○○街
    212 巷19號旁為警查獲，並扣得其所有供施用之海洛因1 包
    ，淨重0.08公克（空包裝重0.21公克）。
三、案經臺中市警察局第四分局報告臺灣臺中地方法院檢察署檢
    察官偵查起訴。
    理  由
一、上揭事實，業據被告甲○○分別於警詢、偵查中及本院審理
    時坦承不諱，並有扣案被告所有供施用之海洛因1 包，淨重
    0.08公克（空包裝重0.21公克）可佐。且被告為警查獲後，
    於95年7 月20日早上6 時30分許採集其尿液送驗結果，亦呈
    嗎啡陽性反應，有詮昕科技股份有限公司濫用藥物尿液檢驗
    報告1 紙在卷（95毒偵字第3288號卷第14頁）可稽。而扣案
    之白色粉末1 包，經送請法務部調查局檢驗結果，確實含第
    一級第6 項毒品海洛因成分，淨重0.08公克（空包裝重0.21
    公克），亦有法務部調查局鑑定通知書1 紙在卷（見本院審
    理卷第48頁）為憑。又被告曾因施用毒品案件，經本院以87
    年度毒聲字第2876號裁定送臺灣臺中看守所附設勒戒所施以
    觀察、勒戒後，經評定認為無繼續施用毒品之傾向，經臺灣
    臺中地方法院檢察署檢察官於87年11月3 日以87年度偵字第
    23943 號不起訴處分確定，復因施用毒品案件，經本院以88
    年度毒聲字第4943號裁定送臺灣臺中看守所附設勒戒所施以
    觀察、勒戒後，經評定認為有繼續施用毒品之傾向，經檢察
    官提起公訴並聲請強制戒治，強制戒治部分，經本院以88年
    度毒聲字第5417號裁定送戒治處所施以強制戒治，嗣因戒治
    績效合格，經本院以89年度毒聲字第1556號裁定停止強制戒
    治付保護管束，嗣因法律修正而報結；起訴部分，經本院於
    91年12月12日以91年度訴字第2447號判處有期徒刑6 月確定
    ，於93年1 月9 日入監服刑，於同年4 月15日因徒刑易科罰
    金執行完畢出獄。復於93年間因施用毒品案件，經本院於93
    年12月22日以93年度訴字第2705號判處有期徒刑8 月確定。
    又於94年間因施用毒品案件，經本院於94年6 月20日以94年
    度訴字第1659號判處有期徒刑1 年確定，於95年5 月30日縮
    短刑期假釋出獄，有臺灣臺中地方法院檢察署刑案資料查註
    紀錄表及臺灣高等法院被告前案紀錄表各1 份在卷可憑。是
    被告5 年內再犯毒品危害防制條例第10條之本罪，本件事證
    明確，被告犯行堪以認定，應予依法論科。
三、查海洛因係屬毒品危害防制條例第2 條第2 項第1 款所稱之
    第一級毒品，依法不得持有、施用。故核被告所為，係犯毒
    品危害防制條例第10條第1 項之施用第一級毒品罪。被告持
    有海洛因之低度行為，為其施用之高度行為所吸收，不另論
    罪。又施用毒品行為具有反覆實施之性質，然各次施用毒品
    之行為係滿足各單次毒癮發作所致，各次施用毒品行為係各
    自獨立，尚難認係同一行為之數次舉動，換言之，施用毒品
    行為與接續犯之概念有別。而集合犯與連續犯之區別，則在
    於立法者已將本質上具有反覆、延續實行之特徵予特別歸類
    而定為犯罪構成要件之行為要素，且依社會通念於客觀上認
    為符合一個反覆、延續性之行為觀念者即應僅成立集合犯之
    一罪，反之則係連續犯。準此，毒品危害防制條例既依成癮
    性、濫用性及對社會危害性而將毒品分為四級，且僅規定處
    罰施用第一、二級毒品，足見毒品危害防制條例所處罰施用
    第一、二級毒品，其構成要件之行為要素係具有成癮、濫用
    之反覆、延續實行，且依社會通念於客觀上認為符合一個反
    覆、延續性之行為觀念，於刑法評價上，即應僅成立「集合
    犯」之一罪，故被告於上述期間內，以平均每日施用一次之
    頻率，密集施用海洛因多次之犯行，應論以集合犯。被告前
    因違反毒品危害防制條例案件，經本院於91年12月12日以91
    年度訴字第2447號判處有期徒刑6 月確定，於93年1 月9 日
    入監服刑，於同年4 月15日因徒刑易科罰金執行完畢出獄，
    有臺灣臺中地方法院檢察署刑案資料查註紀錄表及臺灣高等
    法院被告前案紀錄表各1 份在卷可考，其於有期徒刑執行完
    畢後5 年內，再犯本件有期徒刑以上之罪，為累犯，應依法
    加重其刑。爰審酌被告經送觀察勒戒、強制戒治及徒刑之執
    行完畢後，仍無法戒除毒癮，繼續施用毒品不輟，顯見其陷
    溺已深，無視於毒品對於自身健康之戕害及國家對於杜絕毒
    品犯罪之禁令，惡性非輕，並審酌施用毒品之期間，施用毒
    品之次數，及犯後坦承犯行，態度尚可等一切情狀，量處如
    主文所示之刑。
四、扣案之海洛因1 包，淨重0.08公克（空包裝重0.21公克），
    因包裝袋與海洛因已無法剝離，應全部視為被查獲之毒品，
    不論屬於犯人與否，應依毒品危害防制條例第18條第1 項前
    段規定沒收銷燬之。
據上論斷，應依刑事訴訟法第273 條之1 第1 項、第299 條第1
項前段，毒品危害防制條例第10條第1 項、第18條第1 項前段，
刑法第11條、第47條第1項，判決如主文。
中    華    民    國    95    年    9     月    26    日
                      刑事第三庭    法  官  楊萬益
上正本證明與原本無異。
如不服本判決，應於送達後十日內向本院提出上訴狀（須附繕
本），上訴於台灣高等法院台中分院。
                                    書記官  李國敬
中    華    民    國    95    年    9     月    26    日
附錄本判決論罪法條全文
毒品危害防制條例第10條
施用第1 級毒品者，處6 月以上5 年以下有期徒刑。
施用第2 級毒品者，處3 年以下有期徒刑。


司法院資訊處製作；財團法人民間司法改革基金會備份。
